臺灣高雄地方法院交通事件裁定　　　 100年度交聲字第2352號
原處分機關　交通部公路總局高雄區監理所旗山監理站
異　議　人
即受處分人　陳光榮
上列受處分人因違反道路交通管理處罰條例案件，對於交通部公
路總局高雄區監理所旗山監理站中華民國100 年11月15日所為之
處分（原處分案號：旗監違字第裁85-V00000000號）聲明異議，
本院裁定如下：
    主  文
異議駁回。
    理  由
一、原處分意旨略以：異議人即受處分人陳光榮（下稱異議人）
    於民國99年6 月26日因持用大貨車駕駛執照，駕駛自用小客
    車酒駕為警攔查，異議人除經法院判處拘役45日外，高雄市
    政府交通局並依法對異議人裁罰記違規點數5 點及施以道安
    講習（原應裁處罰鍰之部分，因異議人已遭判處拘役而不重
    複裁罰，下稱前案），嗣異議人又旋於同年8 月7 日因不依
    標誌標線號誌行駛之違規遭員警舉發（下稱本案），而依法
    本應遭受罰鍰新臺幣（下同）600 元及記違規點數1 點之處
    罰，惟異議人於前案原遭記違規點數5 點，茲經再加計本案
    之違規點數1 點後，已符合道路交通管理處罰條例第68條第
    2 項之規定，是以原處分機關乃裁處異議人600 元之罰鍰及
    應吊扣駕駛執照12個月（1 年）等語。
二、聲明異議意旨係以：異議人即受處分人陳光榮於99年間違規
    酒駕，深感後悔，殊不知竟需再受吊扣駕駛執照1 年之處分
    ，頓時慌亂不堪，蓋異議人係屬低收入戶，而家中生計僅賴
    領有身心障礙手冊之異議人外出工作維持（2 位小孩待業中
    ），茍異議人之駕駛執照遭吊扣，勢必無法外出工作謀生，
    事關家庭生計重大，爰依法聲明異議，請求法官體恤，撤銷
    原吊扣駕駛執照之處分等語。
三、經查：
  (一)汽車（含機器腳踏車，下同）駕駛人，駕駛汽車經測試檢定
    酒精濃度超過規定標準者，處1 萬5000元以上6 萬元以下罰
    鍰，並當場移置保管其車輛及吊扣其駕駛執照1 年；又汽車
    駕駛人，有道路交通管理處罰條例第35條第1 項規定之情形
    者，應接受道路交通安全講習，道路交通管理處罰條例第35
    條第1 項第1 款、第24條第1 項第2 款分別規定甚明。又同
    條例第68條第2 項復定明「領有汽車駕駛執照之汽車駕駛人
    ，除駕駛聯結車、大客車、大貨車外之非其駕駛執照種類之
    車輛，違反本條例及道路交通安全規則之規定，應受吊扣駕
    駛執照情形時，無因而肇事致人受傷或重傷者，記違規點數
    5 點。但1 年內違規點數共達6 點以上或再次應受吊扣駕駛
    執照情形者，併依原違反本條例應受吊扣駕駛執照處分規定
    ，吊扣其駕駛執照」等語。而異議人持用大貨車駕駛執照，
    於99年6 月26日1 時20分許，酒後呼氣酒精濃度達0.70MG/L
    之程度，猶駕駛自用小客車行駛於道路致為警查獲各情，為
    異議人所不爭執，並有高雄市政府警察局三民第一分局刑事
    案件移送書、高雄市政府警察局舉發違反道路交通管理事件
    通知單、酒測單、本院99年度交簡字第1088號簡易判決各1
    份在卷可稽，從而裁決機關依前揭規定，就前案對異議人裁
    罰記違規點數5 點及施以道安講習（原應裁處罰鍰之部分，
    因異議人已遭判處拘役而不重複裁罰），自無何違誤。
  (二)又按汽車駕駛人轉彎時不依標誌、標線、號誌指示，處600
    元以上1800元以下罰鍰，道路交通管理處罰條例第48條第1
    項第2 款規定甚明。再者，汽車駕駛人違反本條例第48條規
    定者，除依原條款處罰鍰外，並予記違規點數1 點，亦見諸
    同條例第63條第1 項第1 款之明文。查異議人於前案發生後
    未滿2 個月內，旋於同年8 月7 日10時15分許，駕駛車輛於
    行經屏東市○○○路、和生路口之際，未依指示燈號左轉而
    具汽車駕駛人轉彎時不依標誌、標線、號誌指示之違規，亦
    為異議人所不爭執，並有屏東縣政府警察局舉發違反道路交
    通管理事件通知單在卷足按，則就本案部分，異議人本應接
    受罰鍰600 元及記違規點數1 點之處罰，原甚為灼然。惟異
    議人既在本案發生之1 個多月前，因前案甫遭記違規點數5
    點，則加計本案之違規點數1 點後，累計已達到6 點，從而
    原處分機關為本案裁處之際，直接援引首揭道路交通管理處
    罰條例第68條第2 項但書所載「但1 年內違規點數共達6 點
    以上或再次應受吊扣駕駛執照情形者，併依原違反本條例應
    受吊扣駕駛執照處分規定，吊扣其駕駛執照」之規定，在對
    異議人裁處600 元罰鍰之餘，併裁罰吊扣異議人駕駛執照1
    年之處分，於法自屬有據，並無何違誤可言，且為維護道路
    交通安全所必要，異議人本件聲明異議，顯屬無理由，應予
    駁回。
據上論斷，應依道路交通事件處理辦法第18條，裁定如主文。
中    華    民    國   100    年    12    月    16    日
                  交通法庭  法  官  莊珮吟
以上正本證明與原本無異。
如不服本裁定應於送達後5日內向本院提出抗告狀。
中    華    民    國   100    年    12    月    16    日
                            書記官  鍾淑美